臺灣臺南地方法院民事判決　　　　　　　95年度訴字第1115號
原　　　告　甲○○
　　　　　　丙○○
被　　　告　乙○○
上列當事人間請求侵權行為損害賠償事件，經本院於民國96年2
月13日言詞辯論終，判決如下：
    主    文
被告應給付原告甲○○、丙○○各新台幣貳拾萬元，及自民國九
十五年八月二十八日起至清償日止，按年息百分之五計算之利息
。
原告其餘之訴駁回。
訴訟費用新台幣貳萬捌佰元由被告負擔肆仟壹佰陸拾元，餘由原
告負擔。
本判決原告勝訴部分得假執行。
原告其餘假執行之聲請駁回。
    事實及理由
甲、程序方面：
    件被告經合法通知，未於最後言詞辯論期日到場，核無民事
    訴訟法第386條所列各款情形，爰依原告之聲請，由其一造
    辯論而為判決。
乙、實體方面：
一、原告起訴主張：
（一）緣被告之配偶張維釗於民國（下同）92年11月19日凌晨5
      、6時許，會同警員前往台南市○區○○街67 號6樓之2原
      告甲○○住處，當場查獲被告與甲○○發生性行為，被告
      事後為安撫甲○○，並向甲○○表示已與張維釗和解，竟
      基於偽造印章、印文及私文書之犯意，先於93年4月2日委
      託不知情之刻印業者偽刻「律師向文英」職章後，又於同
      年月28日，繕打好內容為張維釗同意撤銷妨害家庭之和解
      書，再蓋用前開偽刻之律師印章，同時又偽簽張維釗之簽
      名及指印於和解書上，後將該和解書交予甲○○簽名蓋章
      ，使原告甲○○在不知情之情形下誤簽和解書，足生損害
      於原告甲○○。
（二）又93年3月18日，被告於原告甲○○位於台南市火車站附
      近之租屋處內，利用借用原告甲○○電腦之機會，無故自
      該電腦下載原告甲○○與其男友即現為配偶即原告丙○○
      之親密性愛照片3張，傳送至其所申請使用之0000000000@
      HOTMALL.COM.TW信箱內，被告並於同年10月5日上午10時7
      分，以其使用之0000000000號行動電話，傳送簡訊至原告
      甲○○使用之0000000000號行動電話，欲向原告甲○○借
      款，惟未獲原告甲○○應允，後又於同年6日、13日（2通
      簡訊）、14日（6通簡訊）、27日等陸續傳簡訊及打電話
      威脅原告甲○○，欲將原告2人之親密性愛照片洗成海報
      請人發送至原告甲○○台南及原告丙○○屏果之老家，致
      原告甲○○心生恐懼，惶惶不可終日。
（三）原告甲○○自從得知被告握有其與原告丙○○之親密性愛
      相片後，終日抑鬱寡歡，擔心被告將上開相片傳送分發予
      自己親人及同事朋友，或將該相片登錄於網站上供人流覽
      點閱，除予將其開設於自家之「靜坊美容工作坊」關閉外
      ，並不時上網查看，或拜託其居住於老家之妹妹留意是否
      有不明人士或不明信件出現，甚至於不太敢出門找朋友，
      每天擔心害怕，不時與人在大陸工作之原告丙○○電話連
      絡，造成原告甲○○身心受創，並嚴重影響原告甲○○之
      精神及工作。另原告丙○○則於德旺化工股份有限公司江
      蘇廠任職總工程師，年薪約150萬元，由於被告上開行為
      ，原告丙○○擔心其與原告甲○○之性愛照片外流，或遭
      被告上網張貼讓親朋好友看見，壓力甚大且無心工作，又
      怕原告甲○○想不開，所以多次返台，並經常以長途電話
      安撫原告甲○○，原告2人對其所受之痛苦與傷害，爰依
      侵權行為之法律關係，請求被告分別賠償原告新台幣（下
      同）1,000,000元。
（四）並聲明：(1)被告應賠償原告甲○○、丙○○等二人各1,00
      0,000元，及自起訴狀繕本送達翌日起至清償日止，按年
      百分之5之利息。(2)原告等願供擔保請准宣告假執行。
二、被告則未於言詞辯論期日到場，亦未提出書狀作何聲明或陳
    述。
三、得心證之理由：
（一）本原告主張被告無故取得原告2人性愛照片之電磁紀錄，
      並據以恐嚇原告甲○○，足生損害原告2人等事實，業據
      其提出本院94年度訴字第711號刑事判決書1份為證，且被
      告因上開行為被訴無故取得他人電磁紀錄罪及恐嚇取財未
      遂罪等，經台灣高等法院台南分院以95年度上訴字第703
      號刑事庭審理結果，亦認被告確有無故取得他人電磁紀錄
      罪及恐嚇原告甲○○取財未遂之犯罪行為，事證明確，而
      判決被告乙○○無故取得他人電腦之電磁紀錄，致生損害
      於他人，處有期徒刑4月，如易科罰金，以300元折算1日
      ；又意圖為自己不法之所有，以恐嚇使人將本人之物交付
      ，未遂，處有期徒刑6月，如易科罰金，以300元折算1日
      ，此業經本院依職權調取台灣高等法院台南分院以95年度
      上訴字第703號妨害電腦使用等案件卷宗（含本院94年度
      訴字第711號刑事卷宗）核閱屬實，被告未於言詞辯論期
      日到場爭執，亦未提出書狀或證據作何答辯或陳述，綜上
      證據調查結果，自堪認原告上開主張事實為真實。
（二）按故意或過失不法侵害他人權利者，負損害賠償責任；又
      不法侵害他人之身體、健康、名譽、自由、信用、隱私、
      貞操，或不法侵害其他人格法益而情節重大者，被害人雖
      非財產上之損害，亦得請求賠償相當之金額，民法第184
      條第1項前段及第195條第1項前段分別定有明文。本院審
      酌被告未經原告同意，無故取得原告二人之性愛照片電腦
      電磁紀錄，侵害原告2人之隱私，而上開照片原告甲○○
      容貌清晰可見，被告並據此多次寄發恐嚇簡訊予原告甲○○，以散發原告2人之性愛片於眾為要脅，強逼原告甲○○交付財物，雖原告甲○○未因而遭受財物損失，但心中
      承受壓力，不可言諭，足認被告所為業已嚴重損害原告甲○○之意思決定自由。復斟酌原告丙○○有土地、房屋不
      動產6筆、年收入約150萬元，原告甲○○有汽車1輛，每
      月薪資3至5萬元，被告則有汽車1輛等資產，此有有兩造
      之財產歸戶清單在卷可稽，再參酌兩造之身份、地位、經
      濟情況等情狀，認原告請求被告賠償精神慰撫金，分別以
      200,000元為適當，應予准許，逾此範圍之請求，尚嫌過
      高，不應准許。
（三）按給付有確定期限者，債務人自期限屆滿時起，負遲延責
      任。給付無確定期限者，債務人於債權人得請求給付時，
      經其催告而未為給付，自受催告時起，負遲延責任。其經
      債權人起訴而送達訴狀，或依督促程序送達支付命令，或
      為其他相類之行為者，與催告有同一之效力；民法第229
      條第1、2項分別定有明文；又遲延之債務，以支付金錢為
      標的者，債權人得請求依法定利率計算之遲延利息。但約
      定利率較高者，仍從其約定利率；而應付利息之債務，其
      利率未經約定，亦無法律可據者，週年利率為百分之5；
      亦為同法第233條第1項及第203條所明定。查本件原告請
      求被告應給付之金額，並未定有給付之期限，則原告請求
      自起訴狀繕本送達被告之翌日起即95年8月28日，按年息
      百分之5計算之利息，核與上開規定相符，自無不合。
（四）又原告甲○○另主張被告基於偽造印章、印文及私文書之
      犯意，委託不知情之刻印業者偽刻「律師向文英」職章後
      ，並繕打好內容為張維釗同意撤銷妨害家庭之和解書，再
      蓋用前開偽刻之律師印章，同時又偽簽張維釗之簽名及指
      印於和解書上，後將該和解書交予甲○○簽名蓋章，使原
      告甲○○在不知情之情形下誤簽和解書，足生損害於原告
      甲○○云云。惟按侵權行為所發生之損害賠償請求權，以
      加害人有故意或過失不法侵害他人權利，致被害人受有損
      害，且加害行為與損害須有因果關係為其成立要件，若其
      行為並無故意或過失，或損害之發生與有責任原因之事實
      二者間並無相當因果關係，即難謂有損害賠償請求權存在
      ，此有最高法院49年台上字第2323號、54年台上字第1523
      號、48年台上字第481號判例意旨可資參照。經查，被告
      雖委託不知情之刻印業者偽造「律師向文英」職章並蓋用
      於偽造張維釗同意撤銷妨害家庭告訴之和解書上，且於其
      上偽造張維釗之簽名及指印，而偽造成內容係向文英、張
      維釗名義製作之和解書即私文書乙紙，嗣將上開偽造之和
      解書交予原告甲○○而行使之，使原告甲○○遂在該和解
      書乙方欄簽名蓋章後交還予乙○○，而涉犯偽造私文書等
      罪行。惟上開行為，僅足生損害於張維釗及律師向文英二
      人之權益，並未致原告甲○○受有何損害。此外，原告甲○○亦未能具體舉證證明其受何損害，及與被告所為上開
      偽造私文書有何因果關係，則其主張據此受有損害云云，
      自屬無據，洵無可採。
四、綜上所述，原告2人主張依前揭侵權行為損害賠償之法律關
    係，請求被告應給付原告甲○○、丙○○各20萬元，及自95
    年8月28日起至清償日止，按年息百分之5計算之利息，為有
    理由，應予准許，逾此範圍之請求，為無理由，應予駁回。
五、本件訴訟費用確定為20,800元，由被告負擔百分之20即4,16
    0元，餘16,640元由原告共同負擔。
六、又本件原告勝訴部分所命被告給付之金額未逾500,000元，
    依民事訴訟法第389條第1項第5款規定，本院應依職權宣告
    假執行。至原告敗訴部分，其假執行之聲請，失所附麗，應
    併予駁回。
七、據上論結：原告之訴為一部有理由、一部無理由，依民事訴
    訟法第79條、第85條第1項前段、第87條第1項，第389條第1
    項第5款，判決如主文。
中　　華　　民　　國　　96　　年　　2 　　月　　27　　日
                        臺灣臺南地方法院民事第四庭
                            法　　　官　 田幸艷
以上正本證明與原本無異。
如對本判決上訴，須於判決送達後廿日內向本院提出上訴狀。
中　　華　　民　　國　　96　　年　　3 　　月　　1 　　日
                            書  記  官   劉紀君
